Config:
  hfst:
    Gen: ../../../src/generator-gt-norm.hfst
    Morph: ../../../src/analyser-gt-norm.hfst
  xerox:
    Gen: ../../../src/generator-gt-norm.xfst
    Morph: ../../../src/analyser-gt-norm.xfst
    app: lookup

Tests:

# todo:
# Proofread the gold standard (below)
# Then: run analyser, then correct.


  Noun -  - ei tsekattu : # Noun '' - TT: grammatikki s. 107

     loistaava+A+Sg+Nom: loistaava
     loistaava+A+Sg+Gen: loistaavan
     loistaava+A+Sg+Par: loistaavaa
     loistaava+A+Sg+Tra: loistaavaksi
     loistaava+A+Sg+Abe: loistaavatta
     loistaava+A+Sg+Ine: loistaavassa
     loistaava+A+Sg+Ela: loistaavasta
     loistaava+A+Sg+Ill: loistaavhaan
     loistaava+A+Sg+Ade: loistaavalla
     loistaava+A+Sg+Abl: loistaavalta
     loistaava+A+Sg+All: [loistaavalle, loistaavallet]
     loistaava+A+Sg+Ess: loistaavanna

     loistaava+A+Pl+Nom: loistaavat
     loistaava+A+Pl+Gen: loistaavitten
     loistaava+A+Pl+Par: loistaavia
     loistaava+A+Pl+Tra: loistaaviksi
     loistaava+A+Pl+Abe: loistaavitta
     loistaava+A+Pl+Ine: loistaavissa
     loistaava+A+Pl+Ela: loistaavista
     loistaava+A+Pl+Ill: loistaavhiin
     loistaava+A+Pl+Ade: loistaavilla
     loistaava+A+Pl+Abl: loistaavilta
     loistaava+A+Pl+All: [loistaaville, loistaavillet]
     loistaava+A+Pl+Com: loistaavinne
     loistaava+A+Pl+Ess: loistaavinna

     loistaava+A+Sg+Compar+Nom: loistaavampi
     loistaava+A+Sg+Compar+Gen: loistaavamman
     loistaava+A+Sg+Compar+Par: loistaavampaa
     loistaava+A+Sg+Compar+Tra: loistaavammaksi
     loistaava+A+Sg+Compar+Abe: loistaavammatta
     loistaava+A+Sg+Compar+Ine: loistaavammassa
     loistaava+A+Sg+Compar+Ela: loistaavammasta
     loistaava+A+Sg+Compar+Ill: loistaavamphaan
     loistaava+A+Sg+Compar+Ade: loistaavammala
     loistaava+A+Sg+Compar+Abl: loistaavammalta
     loistaava+A+Sg+Compar+All: [loistaavammale, loistaavammalet]
     loistaava+A+Sg+Compar+Ess: loistaavampana

     loistaava+A+Pl+Compar+Nom: loistaavammat
     loistaava+A+Pl+Compar+Gen: loistaavammitten
     loistaava+A+Pl+Compar+Par: loistaavampia
     loistaava+A+Pl+Compar+Tra: loistaavammiksi
     loistaava+A+Pl+Compar+Abe: loistaavammitta
     loistaava+A+Pl+Compar+Ine: loistaavammissa
     loistaava+A+Pl+Compar+Ela: loistaavammista
     loistaava+A+Pl+Compar+Ill: loistaavamphiin
     loistaava+A+Pl+Compar+Ade: loistaavammila
     loistaava+A+Pl+Compar+Abl: loistaavammilta
     loistaava+A+Pl+Compar+All: [loistaavammile, loistaavammilet]
     loistaava+A+Pl+Compar+Ess: loistaavampina
     loistaava+A+Pl+Compar+Com: loistaavampine

# Eira sanoi, että oli virhe grammatiikissa. Superlatiivissa on aina yksi m, koska siinä on aina pitkä vokaali tai diftonki ennen suffiksia.
 # Varengin varieteetissä lyhyt -i on myös mahdollista superlatiivissa, vaikka se ei ole kovin tavallista.
 # Se ei ole muissa kveenimurteissa.
 # Katso Kainun kielen grammatikin (2014) s.183.

     loistaava+A+Sg+Superl+Nom: loistaaviin
     loistaava+A+Sg+Superl+Gen: loistaaviiman
     loistaava+A+Sg+Superl+Par: loistaaviinta
     loistaava+A+Sg+Superl+Tra: loistaaviimaksi
     loistaava+A+Sg+Superl+Abe: loistaaviimatta
     loistaava+A+Sg+Superl+Ine: loistaaviimassa
     loistaava+A+Sg+Superl+Ela: loistaaviimasta
     loistaava+A+Sg+Superl+Ill: loistaaviimphaan
     loistaava+A+Sg+Superl+Ade: loistaaviimala
     loistaava+A+Sg+Superl+Abl: loistaaviimalta
     loistaava+A+Sg+Superl+All: [loistaaviimale, loistaaviimalet]
     loistaava+A+Sg+Superl+Ess: loistaaviimpana

     loistaava+A+Pl+Superl+Nom: loistaaviimat
     loistaava+A+Pl+Superl+Gen: loistaaviimitten
     loistaava+A+Pl+Superl+Par: loistaaviimpia
     loistaava+A+Pl+Superl+Tra: loistaaviimiksi
     loistaava+A+Pl+Superl+Abe: loistaaviimitta
     loistaava+A+Pl+Superl+Ine: loistaaviimissa
     loistaava+A+Pl+Superl+Ela: loistaaviimista
     loistaava+A+Pl+Superl+Ill: loistaaviimphiin
     loistaava+A+Pl+Superl+Ade: loistaaviimila
     loistaava+A+Pl+Superl+Abl: loistaaviimilta
     loistaava+A+Pl+Superl+All: [loistaaviimile, loistaaviimilet]
     loistaava+A+Pl+Superl+Ess: loistaaviimpina
     loistaava+A+Pl+Superl+Com: loistaaviimpine
